【裁判字號】    95,再,65
【裁判日期】    950929
【裁判案由】    農保爭議等
【裁判全文】
臺北高等行政法院裁定
                                     95年度再字第00065號
再審  原告  甲○○
再審  被告  勞工保險局
代  表  人  乙○○（總經理）
再審  被告  行政院農業委員會
代  表  人  蘇嘉全（主任委員）
上列當事人間因農保爭議等事件，再審原告對於最高行政法院中
華民國95年4 月27日95年度裁字第878 號裁定及本院92年度訴字
第2598號判決，提起再審之訴，本院裁定如下：
    主  文
再審原告之訴駁回。
訴訟費用由再審原告負擔。
    理  由
一、按行政訴訟法第275 條規定：「（第1 項）再審之訴專屬為
    判決之原行政法院管轄。（第2 項）對於審級不同之行政法
    院就同一事件所為之判決提起再審之訴者，由最高行政法院
    合併管轄之。（第3 項）對於最高行政法院之判決，本於第
    273 條第1 項第9 款至第14款事由聲明不服者，雖有前2 項
    之情形，仍專屬原高等行政法院管轄。」再審原告對於本院
    於93年10月28日以92年度訴字第2598號判決（下稱前審判決
    ）及最高行政法院於95年4 月27日95年度裁字第878 號裁定
    （下稱前確定裁定），於95年5 月26日，以上開裁判具有行
    政訴訟法第273 條第1 項第14款再審事由，提起再審之訴，
    揆諸上述說明，本件再審之訴，專屬本院管轄，合先敘明。
二、又按行政訴訟法第278條第1項規定：「再審之訴不合法者，
    行政法院應以裁定駁回之。」第277條第1項規定：「再審之
    訴，應以訴狀表明左列各款事項，並添具確定終局判決繕本
    ，提出於管轄行政法院為之：一當事人。二聲明不服之判決
    及提起再審之訴之陳述。三應於如何程度廢棄原判決及就本
    案如何判決之聲明。四再審理由及關於再審理由並遵守不變
    期間之證據。」以上為必須具備之程式，而所謂表明再審理
    由，必須指明確定判決，有如何合於行政訴訟法第273 條所
    定再審事由之具體情事始為相當，倘僅泛言有何條款之再審
    事由，而無具體情事，難謂已表明再審事由，其再審之訴之
    提起，即屬不合法，法院毋庸命其補正（最高行政法院67年
    判字第738 號判例參照）。職是，當事人提起再審之訴，未
    合法表明再審事由，或關於再審理由之證據，即於法不合，
    且性質上無庸命其補正，得逕以其訴不合法，依行政訴訟法
    第278 條第1 項規定，裁定駁回之。
三、本件再審原告前因農保爭議等事件提起行政訴訟，經本院前
    審判決駁回其訴，並經最高行政法院確定裁定駁回其上訴確
    定後，再審原告認本院前審判決及最高行政法院確定裁定，
    有行政訴訟法第273 條第1 項第14款（原判決就足以影響於
    判決之重要證物漏未斟酌）之事由提起本件再審之訴。按所
    謂「就足以影響於判決之重要證物漏未斟酌」，係指足以影
    響於判決之重要證物，雖在前訴訟程序中業已提出，但未經
    確定裁判加以斟酌者而言，且須以經斟酌可受較有利益之裁
    判者為限，如該證物業經原判決斟酌，自無漏未斟酌之情事
    ，縱未經採納，核屬證據取捨問題，亦不得據為再審之理由
    。
四、查本件再審原告雖主張本院前審判決及最高行政法院確定裁
    定，有原判決就足以致影響於判決之重要證物漏未斟酌之再
    審理由，然通觀其再審起訴狀內容僅就原起訴之實體內容，
    泛指再審原告無須退保，再審被告勞工保險局取消再審原告
    農保被保險人資格及向再審原告追繳殘廢給付款及老農津貼
    違法云云，就其如何合於行政訴訟法第273 條第1 項第14款
    之再審事由，並未具體指明；又所援引為證據之最高行政法
    院94年度判字第933 號判決，係另案判決，該判決本身並不
    能算是證物，只能代表他案之法律見解，亦無所謂「前審確
    定裁判當時已存在、卻漏未斟酌」之問題存在。故再審原告
    未指明其有何合乎原判決就足以影響於判決之重要證物漏未
    斟酌之具體再審理由及證據，泛引行政訴訟法第273 條第1
    項第14款規定提起再審之訴，揆諸首開說明，其再審之訴即
    難謂合法，應予駁回。
五、依行政訴訟法第278 條第1 項、第104 條、民事訴訟法第95
    條、第78條，裁定如主文。
中    華    民    國    95    年    9     月    29    日
                       第三庭審判長法  官  姜素娥
                                   法  官  吳東都
                                   法  官  陳秀
上為正本係照原本作成。
如不服本裁定，應於送達後10日內向本院提出抗告狀（須按他造
人數附繕本）。
中    華    民    國    95    年    9     月    29    日
                                   書記官  楊子鋒


司法院資訊處製作；財團法人民間司法改革基金會備份。
